【裁判字號】    99,聲,468
【裁判日期】    991130
【裁判案由】    停止執行
【裁判全文】
臺灣臺北地方法院民事裁定               99年度聲字第468號
聲  請  人  陳文政
相  對  人  玩美主義新品開發有限公司
法定代理人  蕭佳偉
上列當事人間聲請停止執行事件，本院裁定如下：
    主  文
聲請駁回。
    理  由
一、按強制執行程式開始後，除法律另有規定外，不停止執行。
    有回復原狀之聲請，或提起再審或異議之訴，或對於和解為
    繼續審判之請求，或提起宣告調解無效之訴、撤銷調解之訴
    ，或對於許可強制執行之裁定提起抗告時，法院因必要情形
    或依聲請定相當並確實之擔保，得為停止強制執行之裁定，
    為強制執行法第18條第1 項、第2 項分別定有明文。揆諸其
    立法意旨，乃因強制執行貴在迅捷，除法律有特別規定外，
    不得擅自隨意停止執行，惟於強制執行法第18條第2 項所定
    法定事由之繫屬，且須法院因必要情形或命當事人提出相當
    確實擔保後，例外得為停止執行之裁定，故當事人若未提起
    前開訴訟，即逕行聲請停止執行，應以不具權利保護要件為
    理由，裁定駁回之。
二、本件聲請意旨略以：兩造於民國99年5 月17日簽訂合作協議
    書，約定相對人提供其經營之診所為減重營業場所，及提供
    營業管銷所需資金支付聲請人團隊每月10萬元，並應全力配
    合聲請人執行減重事業之行銷，而聲請人則應提供課程指導
    教材及器材，親自督導其帶領之團隊幫顧客完成減重之責任
    ，且應盡全力執行減重事業之行銷，及提供具體獲利執行方
    案並依方案確實完成，並經作成公證書。嗣後聲請人已依約
    提供踏步機、拉筋板及組織圖分配、公司開設成本及每月開
    銷、招募行銷計畫、營運管理、定價及預估獲利、減重課程
    計畫表等相關課程、教材與相對人，惟相對人竟以其未收到
    具體執行計畫書，而以系爭公證書為執行名義，依系爭協議
    書中違約金新臺幣600 萬元之約定，對聲請人聲請強制執行
    。然聲請人確無違反協議書公證內容，相對人亦於臺灣臺北
    地方法院99年度偵字第24368 號檢察署開庭時，承認已收受
    系爭減重相關計畫書等。本件執行事件扣押的財產，一旦拍
    賣，勢難回復原狀。為此依民事訴訟法第538 條規定，請准
    裁定貴院99年度司執助字第4670號強制執行事件停止執行等
    語。
三、經查，本件執行事件為相對人執臺灣士林地方法院所屬民間
    公證人林智育事務所99年度士院民公智字第09900100065 號
    公證書為執行名義，對聲請人為強制執行之事實，業經調取
    本院99年度司執助字第4670號強制執行案卷查核明確。又聲
    請人迄未提起回復原狀之聲請，復未提起再審之訴，或對於
    和解為繼續審判之請求，或提起宣告調解無效之訴、撤銷調
    解之訴，或對於許可強制執行之裁定提起抗告等訴訟行為，
    有本院民事紀錄科查詢表及公務電話紀錄附卷足憑。至聲請
    人前向臺灣桃園地方法院提起債務人異議之訴，業經該院於
    99年11月17日99年度重訴字第350 號民事判決以聲請人主張
    之事實在法律上顯無理由駁回在案，此有上述民事判決影本
    存卷可參，堪認已無強制執行法第18條規定之法定事由存在
    。是以，本件顯無強制執行法第18條第2 項規定得由本院裁
    定命停止執行之事由，揆之首揭規定及說明，應認聲請人本
    件停止執行之聲請於法不合，應予駁回。
四、依強制執行法第30條之1 、民事訴訟法第95條，裁定如主文
    。
中    華    民    國    99    年    11    月    30    日
                  民事第三庭法  官  林惠霞
以上正本係照原本作成。
如對本裁定抗告須於裁定送達後10日內向本院提出抗告狀，並繳
納抗告費新臺幣1,000元。
中    華    民    國    99    年    11    月    30    日
                            書記官  陳怡如

司法院資訊處製作；財團法人民間司法改革基金會備份。
